臺灣高等法院刑事裁定
                                     108年度聲字第3645號
聲明異議人
即受 刑 人  李廷樹


                   （現於法務部○○○○○○○○○○○執    行中）
上列聲明異議人即受刑人因違反懲治盜匪條例案件，對於臺灣桃
園地方檢察署檢察官執行之指揮（99年度執更緝字第367 號）聲
明異議，本院裁定如下：
    主  文
聲明異議駁回。
    理  由
一、聲明異議意旨略以：聲明異議人即受刑人李廷樹（下稱聲明
    異議人）於民國79年間，因犯懲治盜匪條例案件，經法院判
    處無期徒刑，執行至91年10月8 日假釋獲准，裁定交付保護
    管束，應受保護管束10年，故至101 年10月7 日即算執行完
    畢。假釋出監時經告知必須定期向法院觀護人報到，否則撤
    銷假釋，依舊法需再入監服刑10年。聲明異議人嗣因生意失
    敗積欠債務，四處躲債未能正常報到，經撤銷假釋後再次入
    監，然臺灣桃園地方檢察署檢察官執行指揮書（99年度執更
    緝字第367 號，下稱系爭執行指揮書）僅記載執行無期徒刑
    之殘刑，未明確記載執行期滿日，則依刑法第2 條從舊從輕
    原則，聲明異議人行為時之法律，交付保護管束裁定規定10
    年乃既定之刑罰，撤銷假釋後應執行之殘刑應為10年而非執
    行25年，爰依刑事訴訟法第484 條規定，請求重新裁定，明
    確應執行刑等語。
二、按受刑人或其法定代理人或配偶，以檢察官執行之指揮為不
    當者，得向諭知該裁判之法院聲明異議，刑事訴訟法第484
    條定有明文。所謂「檢察官執行之指揮不當」，係指就執行
    之指揮違法及執行方法不當等情形而言，即受刑人聲明異議
    之客體，應以檢察官執行之指揮為限。倘受刑人並非針對檢
    察官執行之指揮認有不當，其所為聲明異議於程序上已難謂
    適法，法院自應以裁定駁回其異議（最高法院102 年度台抗
    字第404 號裁定意旨參照）。
三、經查：
（一）聲明異議人前因違反懲治盜匪條例案件，經本院以80年度
      重上訴字第8 號，撤銷原判決，改判處無期徒刑，褫奪公
      權終身，再經最高法院以80年度台上字第3423號判決駁回
      上訴確定，於80年12月7 日入監執行，並於91年10月8 日
      因假釋付保護管束出監，原觀護結束日期為101 年10月7
      日；嗣聲明異議人於保護管束期間，未依規定向臺灣高雄
      地方檢察署報到，經於97年9 月4 日撤銷假釋，臺灣桃園
      地方檢察署檢察官即指揮自99年12月10日起，開始執行上
      開無期徒刑之殘刑等節，經本院調取上開執行卷宗核閱無
      誤，復有本院被告前案紀錄表及系爭執行指揮書各1 份在
      卷可稽。
（二）聲明異議意旨固指稱：系爭執行指揮書未明確記載執行期
      滿日等語，惟聲明異議人係於假釋中，因違反保安處分執
      行法第74條之2 第2 款、第4 款之規定，情節重大，經撤
      銷假釋，而聲明異議人於本案既受無期徒刑之宣告，其於
      假釋撤銷後，所應執行者，自仍為無期徒刑，且依行刑累
      進處遇條例第17條規定，以新入監論，則檢察官於系爭執
      行指揮書執行期滿日欄記載「無期徒刑」，並於備註欄加
      註「本件係執行殘刑無期徒刑」等語，於法尚無不合。
（三）聲明異議意旨復指稱：執行期滿日應依聲明異議人行為時
      之規定，執行殘刑10年等語，然按修正前刑法第79條之1
      第5 項規定：「經撤銷假釋執行殘餘刑期者，無期徒刑於
      執行滿20年，有期徒刑於全部執行完畢後，再接續執行他
      刑」；嗣於95年7 月1 日修正施行之刑法第79條之1 第5
      項規定：「經撤銷假釋執行殘餘刑期者，無期徒刑於執行
      滿25年，有期徒刑於全部執行完畢後，再接續執行他刑」
      。次按94年2 月2 日修正之中華民國刑法施行法第7 條之
      2 第2 項規定：「因撤銷假釋執行殘餘刑期，其撤銷之原
      因事實發生在86年11月26日刑法修正公布後，94年1 月7
      日刑法修正施行前者，依86年11月26日修正公布之刑法第
      79條之1 規定合併計算其殘餘刑期與他刑應執行之期間。
      但其原因事實行為終了或犯罪結果之發生在94年1 月7 日
      刑法修正施行後者，依94年1 月7 日修正施行之刑法第79
      條之1 規定合併計算其殘餘刑期與他刑應執行之期間」。
      而修正後刑法第79條之1 僅係刑罰執行方法之變更，並非
      科處犯罪行為人刑罰法令之變更，並無刑法第2 條新舊法
      比較之問題。本件聲明異議人係於前開假釋付保護管束期
      間內，自96年3 月起即未依規定報到，屢經通知、告誡、
      協尋、電話通知、訪視等一切之能事，仍未到臺灣高雄地
      方檢察署報到，其行為已違反保護管束期間應遵守事項，
      情節重大，並經以於假釋中違反保安處分執行法第74條之
      2 第2 款、第4 款之規定，情節重大撤銷假釋，有報請撤
      銷假釋報告表、法務部97年9 月4 日法矯字第0970031870
      號函在卷足考，是聲明異議人撤銷假釋之原因事實顯係發
      生在94年1 月7 日刑法修正施行後，其撤銷假釋後執行無
      期徒刑之殘餘刑期，揆諸前揭說明，應適用現行刑法第79
      條之1 第5 項之規定，而無刑法第2 條第1 項從舊從輕原
      則之適用，職是，聲明異議意旨此部分所指，難認有據可
      採。
四、綜上所述，系爭執行指揮書內容對聲明異議人之受刑權益並
    無不利之影響，檢察官依據法律規定指揮聲明異議人經撤銷
    假釋後，無期徒刑所應執行之殘刑，自無不當或違法之處。
    聲明異議人猶執前詞提起本件聲明異議，指摘檢察官執行指
    揮之不當，為無理由，應予駁回。
據上論斷，應依刑事訴訟法第486 條，裁定如主文。
中　　華　　民　　國　　108 　年　　12　　月　　24　　日
　　　　　　　    刑事第十九庭  審判長法　官  曾淑華
　　　　　　　　　　　　　　　　　    法　官  陳文貴
　　　　　　　　　　　　　　　　　    法　官  王美玲
以上正本證明與原本無異。
如不服本裁定，應於收受送達後5日內向本院提出抗告狀。
                                      書記官  李逸翔
中　　華　　民　　國　　108 　年　　12　　月　　24　　日